# 求助陈版主：同控处置亏损子公司

提问人：陈 哥小迷弟 时间：2022-09-14 09:06:23
A公司将持有的子公司B的55%股权、子公司C的100%股权卖给母公司D，子公司B、C的账面净资产和评估值均为负数，交易对价均为 0 元。处置前B公司已出资到位，C公司未实缴。
交易原因是A公司想上市，所以把亏损的子公司B、C处置掉了，但是A公司与B、C公司的主业关联不大。
求助陈版主是否应该将该事项确认为权益性交易，在A公司单体层面和合并层面将长投转入资本公积，还是确认为一般性交易，确认处置收益。

回答人：chenyiwei
关键是该处置安排的公允性问题。一般理解对于净资产为负数的企业，其处置对价为零是可以接受的，但仍需关注：此前，A公司是否对B、C无力偿还的负债承担了兜底责任，例如对其借款提供担保、承担人员的分流安置责任等？如果是，则这些责任是否一并转移给母公司D，而未向母公司支付任何对价？
如果存在上述转移义务而未支付对价的情况，则零对价处置股权是不恰当的，转销的子公司净资产负数不能转入收益。如果没有其他特殊考虑，则零对价处置净资产为负数的子公司股权还是可以接受的，差额可以计入合并报表的投资收益。

提问人：陈 哥小迷弟 时间：2022-09-17 16:16:35
求助陈版主：
对于处置B、C公司，均不存在其他特殊交易安排，但C公司出资不到位，且将该支付义务转移到母公司，并未支付对价，是否处置C公司并不能认为公允？
因为是A公司是拟上市板块，才处置的亏损子公司B和C，该行为是否对A公司上市具有不利影响？该交易理由是否表明不具有商业实质？

回答人：chenyiwei
“C公司出资不到位，且将该支付义务转移到母公司，并未支付对价”并不是否定其公允性和具有商业实质的合理理由。

提问人：陈 哥小迷弟 时间：2022-09-20 18:56:40
感谢陈版主的回复！非常受用！还是想再请教，因想上市去处置亏损子公司会不会对上市具有不利影响呀~

回答人：chenyiwei
要结合具体情况分析，有无合理理由、处置价格是否公允、信息披露是否充分恰当等。